【裁判字號】    90,易,411
【裁判日期】    900626
【裁判案由】    傷害
【裁判全文】
臺灣雲林地方法院刑事判決                            九十年度易字第四一一號
    公  訴  人  臺灣雲林地方法院檢察署檢察官
    被      告  甲○○○
    被      告  乙○○○
    右  一  人  簡承佑律師
    選任辯護人  張智學律師
右列被告因傷害案件，經檢察官提起公訴（九十年度偵字第一四四五號、九十年度偵
字第一五五○號），本院判決如左︰
    主  文
甲○○○傷害人之身體，處拘役貳拾日，如易科罰金，以參佰元折算壹日。緩刑貳年
。
乙○○○傷害人之身體，處拘役貳拾日，如易科罰金，以參佰元折算壹日。緩刑貳年
。
扣案之拐杖壹支沒收。
    事  實
一、甲○○○、乙○○○二人為妯娌，雙方因家產析分及乙○○○之夫林界涼欲在雲
    林縣褒忠鄉潮厝村一鄰潮厝六號之共用廁所上挖掘糞坑等事，素有嫌隙。嗣於民
    國九十年二月九日十五時三十分許，甲○○○因事前往雲林縣褒忠鄉潮厝村一鄰
    潮厝六號、現為林界涼、乙○○○夫婦居住之祖厝，而與乙○○○相遇，二人相
    遇後因一時細故而發生爭吵，甲○○○、乙○○○二人竟均萌生傷害人身體之犯
    意，由乙○○○持其所有之拐杖毆打甲○○○，甲○○○則以徒手抓扯乙○○○
    及並搶下林吳玉玉之柺杖持以揮打等方式毆打乙○○○，致甲○○○受有左側腕
    瘀血約三乘二公分、左大腿瘀血約二乘二公分、左膝擦傷約一乘○‧五公分等傷
    害；乙○○○則受有左腕瘀傷三乘三公分、右前臂瘀傷一五乘三公分、左髖部瘀
    傷一○乘七公分、右大腿瘀傷一五乘一五公分、右膝瘀傷七乘五公分、右小腿瘀
    傷五乘六公分及左尺骨骨折等傷害。
二、甲○○○、乙○○○訴由雲林縣警察局虎尾分局報請臺灣雲林地方法院檢察署檢
    察官偵查起訴。
    理  由
一、訊據被告甲○○○固不否認有於右揭時日，前往右揭現為乙○○○居住之祖厝拿
    取噴灑農藥之工具，而與乙○○○發生衝突，並持乙○○○所有之柺杖打乙○○
    ○腳部之事實，惟矢口否認有持柺杖毆打乙○○○左右手臂之犯行；被告乙○○
    ○則矢口否認有何毆打甲○○○之犯行，辯稱：當天甲○○○夫妻一同前來，甲
    ○○○一來即一直罵伊，並以手指一直點伊之額頭，並搶伊之柺杖，伊並未出手
    打甲○○○，縱有出手，亦係伊出於正當防衛之意思，所為之行為應係合法云云
    。經查：
（一）被告甲○○○於右揭時、地毆打乙○○○之事實，業據告訴人乙○○○指述甚
      詳，而告訴人乙○○○因被告甲○○○上開傷害行為，受有左腕瘀傷三乘三公
      分、右前臂瘀傷一五乘三公分、左髖部瘀傷一○乘七公分、右大腿瘀傷一五乘
      一五公分、右膝瘀傷七乘五公分、右小腿瘀傷五乘六公分及左尺骨骨折等傷害
      ，亦經醫師驗明，製有財團法人天主教若瑟醫院醫院之驗傷診斷書一紙在卷可
      佐，參以被告甲○○○於本院訊問時亦供稱：「當天下午三時三十分我回老家
      ，要拿噴農藥的工具，乙○○○就罵我，還拿柺杖要打我頭，我用手來擋，我
      的玉鐲被打壞了，我用手去搶她的柺杖，我有用她的柺杖打她的腳，我就將柺
      杖丟還她，我就騎摩托車回去」等語（見本院九十年六月十二日審判筆錄）足
      認告訴人乙○○○之指訴，應非子虛，堪以採信。
（二）被告乙○○○於右揭時、地毆打甲○○○之事實，業據告訴人甲○○○指述歷
      歷，而告訴人甲○○○因被告乙○○○上開傷害行為，受有左側腕瘀血約三乘
      二公分、左大腿瘀血約二乘二公分、左膝擦傷約一乘○‧五公分等傷害，並有
      三仁醫院所出具之驗傷診斷書一紙在卷可參，參以被告乙○○○於偵查中供稱
      ：「（問：你們三人在九十年二月九日上午十五點三十分在潮厝村（路）六號
      乙○○○住宅旁細故互毆？答：）有」「他二夫妻罵我，我回應他，王蓮招先
      動手打我，我用柺杖打他，柺杖是我的」等語（見偵查卷第八頁背面、第九頁
      正面），足見被告乙○○○確有於右揭時、地毆打告訴人甲○○○之事實。至
      被告乙○○○雖辯稱係因告訴人甲○○○以柺杖歐打伊時，伊之柺杖不小心碰
      到告訴人甲○○○云云，然倘被告乙○○○確係於告訴人甲○○○予以攻擊之
      際，所持之柺杖不慎碰及甲○○○，或僅意在防衛而徒手予以抵擋，告訴人甲
      ○○○豈有僅因於攻擊被告乙○○○之際，不慎碰及被告乙○○○之拐杖，或
      因被告乙○○○徒手予以抵擋之行為，即於左側手腕、左大腿、左膝等多處均
      受有傷害之理？是被告乙○○○所辯，無非係事後避重就輕之詞，不足採信。
      綜上所陳，被告甲○○○、乙○○○前開辯解，均不足採。本件事證已臻明確
      ，被告二人之犯行，均堪認定。
二、核被告甲○○○、乙○○○所為，均係犯刑法第二百七十七條第一項之傷害罪。
    爰審酌被告等犯罪之動機、目的、手段、品行、智識程度、所生傷害程度及犯後
    否認犯罪之犯後態度等一切情狀，分別量處如主文所示之刑，並諭知易科罰金之
    折算標準。查被告甲○○○、乙○○○前未曾受過有期徒刑以上刑之宣告，有臺
    灣雲林地方法院檢察署刑案資料查註記錄表及本院被告全國前案紀錄表各一份在
    卷可按，本院因認被告經此偵審程序之教訓後，應知所警惕，信無再犯之虞，認
    對被告二人所宣告之刑以暫不執行為適當，爰均併宣告緩刑二年，以啟自新。又
    扣案之拐杖一支為被告乙○○○所有，業據被告乙○○○供承在卷，為被告乙○
    ○○供犯罪所用之物，爰依刑法第三十八條第一項第二款之規定宣告沒收。
據上論斷，應依刑事訴訟法第二百九十九條第一項前段、刑法第二百七十七條第一項
、第四十一條第一項前段、第七十四條第一款、第三十八條第一項第二款、罰金罰鍰
提高標準條例第一條前段、第二條，判決如主文。
本案經檢察官林豐正到庭執行職務。
中      華      民      國      九十      年      六    月    二十六    日
                                         臺灣雲林地方法院刑事第二庭
                                             法  官  冷  明  珍
右正本證明與原本無異
如不服本判決，應於判決送達後十日內，向本院提出上訴狀。（須附繕本）
                                             書記官  周  麗  雲
中      華      民      國      九十      年      六    月    二十六    日
中華民國刑法第二百七十七條
 (普通傷害罪)
傷害人之身體或健康者，處三年以下有期徒刑、拘役或一千元以下罰金。
犯前項之罪因而致人於死者，處無期徒刑或七年以上有期徒刑；致重傷者，處三年以
上十年以下有期徒刑。


司法院資訊處製作；財團法人民間司法改革基金會備份。
